臺北高等行政法院裁定
111年度交抗字第29號
抗  告  人  謝璥隆                                      
相  對  人  臺北市政府警察局中山分局
代  表  人  許頌嘉（分局長）
上列當事人間交通裁決事件，抗告人對於中華民國111年3月24日
臺灣臺北地方法院111年度交字第125號行政訴訟裁定，提起抗告
，本院裁定如下：
　　主  文
一、抗告駁回。
二、抗告訴訟費用新臺幣300元由抗告人負擔。
　　理  由
一、按交通裁決事件之抗告，抗告法院認抗告為無理由者，依行
    政訴訟法第237條之9第3項準用同法第272條規定，再準用民
    事訴訟法第495條之1第1項、第449條第1項規定，應為駁回
    抗告之裁定。次按「（第1項）交通裁決事件訴訟之提起，
    應以原處分機關為被告，逕向管轄之地方法院行政訴訟庭為
    之。（第2項）交通裁決事件中撤銷訴訟之提起，應於裁決
    書送達後30日之不變期間內為之。」行政訴訟法第237條之3
    第1項、第2項定有明文。如原告起訴逾越法定期限者，行政
    法院應以裁定駁回之，乃行政訴訟法第107條第1項第6款所
    明定；依行政訴訟法第237條之9第1項準用第236條規定，且
    為交通裁決事件所準用。
二、本件臺灣臺北地方法院（下稱「原審法院」）民國111年3月
    24日111年度交字第125號行政訴訟裁定（下稱「原裁定」）
    以：相對人110年4月6日北市警中山交裁字第A00G3P141、A0
    0G3P142號等2件裁決書（下合稱「原處分」）是於110年4月
    8日送達由抗告人收受，抗告人遲至111年2月20日始向原審
    法院提起行政訴訟，已逾30日不變期間，抗告人之訴顯不合
    法，故以原裁定駁回抗告人之訴。
三、抗告意旨略以：連續開出兩件罰單之間隔只有6分鐘，對於
    執法過度不服而提起抗告等語。
四、查原處分之交通裁決書是於110年4月8日送達抗告人，有原
    處分及原處分對抗告人送達之送達證書在卷可稽（見原審卷
    第43-47頁），且原處分書中已依行政訴訟法第237條之3第2
    項規定附記載明：「受處分人不服本裁決者，應以原處分機
    關（臺北市政府警察局中山分局）為被告，向原告住所地、
    居所地、所在地、違規行為地或原處分機關所在地之地方法
    院行政訴訟庭提起訴訟；其中撤銷訴訟之提起，應於裁決書
    送達後30日之不變期間內為之。」參照前開說明，抗告人對
    原處分如有不服，自應於收受送達後30日內向管轄之地方法
    院行政訴訟庭提起訴訟。惟抗告人遲至111年2月20日始向其
    住所地之原審法院行政訴訟庭提起行政訴訟，有行政訴訟狀
    上之戳印可資（見原審卷第15頁），顯逾上述30日法定不變
    期間，其訴不合法。至抗告意旨所稱連續開出兩件罰單之間
    隔只有6分鐘，有執法過度云云，乃原處分是否合法之實體
    理由，抗告人於原審法院既因程序不合法而被駁回，依程序
    不合，實體不究原則，原審法院未予審究，於法亦無不合。
    抗告意旨求予廢棄原裁定，為無理由，應予駁回。
五、結論，本件抗告為無理由，裁定如主文。　　
中　　華　　民　　國　　111 　年　　6 　　月　　30　　日
  　　　　　　　   臺北高等行政法院第七庭
                              審判長法  官　 許麗華
                          　　      法  官　 郭淑珍
                             　　　 法  官   梁哲瑋
上為正本係照原本作成。
不得抗告。
中　　華　　民　　國　　111 　年　　7 　　月　　4 　　日
                                    書記官   朱倩儀